臺灣苗栗地方法院刑事判決　　　　　　　　　　　　　　九十年度易字第三五二號
　　公　訴　人　臺灣苗栗地方法院檢察署檢察官
　　被　　　告　乙○○
右列被告因竊盜案件，經檢察官提起公訴（九十年度偵字第二○五七號），本院判決
如左：
    主  文
乙○○攜帶兇器竊盜，累犯，處有期徒刑壹年貳月。扣案之鐮刀壹把沒收。
    事  實
一、乙○○前於民國八十六年間，因竊盜案件，經臺灣新竹地方法院判處有期徒刑八
    月，於八十七年六月十七日縮刑期滿執行完畢，另於八十九年間，復因竊盜案件
    ，經本院判處有期徒刑十月確定在案，尚待執行，詎其仍不知悛悔，復意圖為自
    己不法之所有，於九十年三月十二日十時許，在苗栗縣銅鑼鄉竹森村八鄰六十四
    號後方檳榔園內，持其所有客觀上足可為兇器之長柄鐮刀一把，著手竊取甲○○
    所栽種之檳榔，正當其續持鐮刀割取檳榔之際，當場為甲○○察覺而逃離現場，
    嗣經甲○○報警處理而查悉上情，並於現場扣得被告逃逸時遺落之鐮刀一把及其
未及取去之檳榔六千餘顆（價值約新台幣二萬餘元）等物。
二、案經苗栗縣警察局苗栗分局報請臺灣苗栗地方法院檢察署檢察官偵查起訴。
    理  由
一、訊之被告乙○○矢口否認右揭犯行，辯稱伊去找鍾校長的父親欲談檳榔採收事宜
    ，扣案之長柄鐮刀一把並非伊所有，伊確實沒有偷採檳榔云云。惟查，被告前開
    犯行，業据被害人甲○○於警訊及偵查中指訴綦詳，核與證人丙○○證述被告割
    取檳榔及其參與圍捕被告等情節相符，並有被害人甲○○贓物認領保管單附卷及
    長柄鐮刀一把扣案可証，況被告無法提供所謂鍾校長父親之地址或其他相關資料
    供本院查証，是否有鍾校長之人實有疑義，又被告於本院審理時自承其之前二次
    竊盜前科，均為竊取檳榔被判刑，益見被告原性未改；綜上所述，被告辯解，委
    無可採，犯行堪以認定。
二、核被告乙○○所為，係犯刑法第三百二十一條第一項第三款之攜帶兇器竊盜罪。
    被告前於八十六年間，因竊盜案件，經臺灣新竹地方法院判處有期徒刑八月，於
    八十七年六月十七日縮刑期滿執行完畢，有台灣高等法院檢察署刑案紀錄簡覆表
    附卷可查，其於五年以內再犯本件有期徒刑以上之罪，為累犯，並法加重其刑。
    爰審酌被告之品行、犯罪之動機、目的、手段、所生之危害及犯罪後之態度等一
    切情狀，量處如主文所示之刑。扣案之鐮刀一把為被告所有且係供犯罪所用之物
    ，併予宣告沒收。
據上論斷，應依刑事訴訟法第二百九十九條第一項前段，刑法第三百二十一條第一項
第三款、第四十七條、第三十八條第一項第二款，判決如主文。
本案經檢察官蔡宗熙到庭執行職務
中    華    民    國    九十一      年      二      月    二十    日
                                      台灣苗栗地方法院刑事第一庭
                                            法  官  林  誌  誠
右正本證明與原本無異。
如不服本判決，應於送達後十日內向本院提出上訴狀(須附繕本)，上訴於台灣高等
法院台中分院。
                                            書記官   李  達  成
中    華    民    國    九十一      年      二      月    二十    日
附錄論罪科刑法條
刑法第三百二十一條  犯竊盜罪而有左列情形之一者，處六月以上五年以下有期徒刑
  ：
    一  於夜間侵入住宅或有人居住之建築物、船艦，或隱匿其內而犯之者。
    二  毀越門扇、牆垣或其他安全設備而犯之者。
    三  攜帶兇器而犯之者。
    四  結夥三人以上而犯之者。
    五  乘火災、水災或其他災害之際而犯之者。
    六  在車站、埠頭而犯之者。
前項之未遂犯罰之。
意圖為自己或第三人不法之所有，而竊取他人之動產者，為竊盜罪，處五年以下有期
徒刑、拘役或五百元以下罰金。
